臺灣高等法院臺南分院刑事裁定
111年度抗字第516號
抗  告  人  鍾宗翰

上列抗告人因定應執行刑案件，不服臺灣臺南地方法院中華民國
111年5月5日裁定（111年度聲字第712號），提起抗告，本院裁
定如下：
    主  文
抗告駁回。
    理  由
一、按數罪併罰，分別宣告多數有期徒刑者，於各刑中之最長期
    以上，各刑合併之刑期以下，定其刑期，但不得逾30年，刑
    法第51條第5款定有明文。乃因刑罰之科處，應以行為人之
    責任為基礎，考量人之生命有限，刑罰對被告造成之痛苦程
    度，係以刑度增加而生加乘效果，而非等比方式增加，如以
    實質累加方式執行，刑責恐將偏重過苛，不符現代刑事政策
    及刑罰之社會功能，故透過定應執行刑程序，採限制加重原
    則，授權法官綜合斟酌被告犯罪行為之不法與罪責程度、各
    罪彼此間之關聯性（例如數罪犯罪時間、空間、各行為所侵
    害法益之專屬性或同一性、數罪對法益侵害之加重效應等）
    、數罪所反應被告人格特性與傾向、對被告施以矯正之必要
    性等，妥適裁量最終具體應實現之刑罰，以符罪責相當之要
    求。因此，法院於酌定執行刑時，應體察法律恤刑之目的，
    為妥適之裁量，俾符合實質平等原則，否則有悖於公平正義
    ，即有裁量權行使不當之違失。又數罪併罰之定應執行之刑
    ，係出於刑罰經濟與責罰相當之考量，並非予以犯罪行為人
    或受刑人不當之利益，為一種特別的量刑過程，相較於刑法
    第57條所定科刑時應審酌之事項係對一般犯罪行為之裁量，
    定應執行刑之宣告，乃對犯罪行為人本身及所犯各罪之總檢
    視，除應考量行為人所犯數罪反應出之人格特性，並應權衡
    審酌行為人之責任與整體刑法目的及相關刑事政策，在量刑
    權之法律拘束性原則下，依刑法第51條第5款之規定，採限
    制加重原則，以宣告各刑中之最長期為下限，各刑合併之刑
    期為上限，但最長不得逾30年，資為量刑自由裁量權之外部
    界限，並應受法秩序理念規範之比例原則、平等原則、責罰
    相當原則、重複評價禁止原則等自由裁量權之內部抽象價值
    要求界限之支配，使以輕重得宜，罰當其責，俾符合法律授
    與裁量權之目的，以區別數罪併罰與單純數罪之不同，兼顧
    刑罰衡平原則（最高法院100年度台上字第21號裁定意旨參
    照）。次按執行刑之量定，係事實審法院自由裁量之職權，
    倘其所酌定之執行刑，並未違背刑法第51條各款或刑事訴訟
    法第370條第3項等所定之方法或範圍（即法律之外部性界限
    ），亦無明顯違背公平、比例原則或整體法律秩序之理念及
    法律規範之目的（即法律之內部性界限）者，即不得任意指
    為違法或不當（最高法院108年度台抗字第89號裁定意旨參
    照）。
二、經查：抗告人因詐欺等案件，經法院分別判處如原裁定附表
    編號1-7所示之刑，且均確定在案，有各該判決書、被告前
    案紀錄表在卷可稽。抗告人所犯各罪符合數罪併罰合併定執
    行刑，檢察官聲請原審法院酌定，經原審法院審核後認為聲
    請適法，乃合併定其應執行有期徒刑5年6月，所定刑度經核
    係在上開罪刑中之最長期有期徒刑以上，各罪宣告刑合併之
    刑期以下（原刑期加總為15年6月，如以先前曾經定過的應
    執行刑計算，為6年6月），顯未逾越刑法第51條第5款所定
    之外部性界限，且與法律規範之目的、精神、理念及法律秩
    序亦不相違背，核無違法或不當之處。
三、抗告人雖舉其他各法院的定應執行刑案例，主張原審所定之
    應執行刑過重，希望能給予公平比例原則的裁量云云，然查
    ：抗告人於原裁定附表所犯之案件，都是加入詐騙集團行騙
    的詐欺或竊盜的案件，嚴重侵害個人財產，影響人與人的信
    任關係，危害社會治安至鉅，而抗告人所犯原裁定附表各罪
    ，原刑期加總為15年6月（如以先前曾經定過的應執行刑計
    算，為6年6月），原審審酌抗告人所犯各罪之犯罪時間、罪
    質以及定應執行刑之限制加重原則，兼顧刑罰衡平之要求及
    矯正受刑人之目的，酌定抗告人應執行有期徒刑5年6月，已
    就抗告人所犯各罪整體重新評價，折讓甚多之刑度，客觀上
    並無過重之虞。至於抗告人引用之其他法院的裁判乃屬各法
    院酌量個案情形之結果，因各案件之情節不同，並無相互拘
    束之效力，自難援引他案裁判定執行刑之刑度，而指摘原裁
    定不當。
四、綜上，抗告人之抗告並無理由，應予駁回。
五、據上論結，應依刑事訴訟法第412 條，裁定如主文。
中　　華　　民　　國　　111 　年　　7 　　月　　4 　　日
                  刑事第七庭    審判長法　官  吳勇輝
                                      法　官  吳錦佳
                                      法　官  黃國永
以上正本證明與原本無異。
不得再抗告。
　　　　　　　　　　　　　　　　　　　書記官  葉宥鈞　
中　　華　　民　　國　　111 　年　　7 　　月　　4 　　日